【裁判字號】    97,訴,5833
【裁判日期】    981116
【裁判案由】    侵權行為損害賠償
【裁判全文】
臺灣臺北地方法院民事判決              97年度訴字第5833號
原      告  甲○○
訴訟代理人  陳怡欣律師
            黃繼儂律師
            周威良律師
上一人之複
代  理  人  張本皓律師
被      告  丙○○
訴訟代理人  乙○○
上列當事人間因過失傷害案件附帶民事訴訟請求侵權行為損害賠
償事件，經本院刑事庭以97年度交簡附民字第1 號裁定移送前來
，本院於民國98年10月12日言詞辯論終結，判決如下：
    主      文
被告應給付原告新臺幣拾捌萬柒仟陸佰肆拾貳元，及自民國九
十七年二月十九日起至清償日止，按年息百分之五計算之利息。
原告其餘之訴駁回。
訴訟費用由被告負擔五分之二，餘由原告負擔。
本判決第一項得假執行；但被告如以新臺幣拾捌萬柒仟陸佰肆
拾貳元為原告預供擔保，得免為假執行。
原告其餘假執行之聲請駁回。
    事實及理由
壹、程序部分：
    按訴狀送達後，原告不得將原訴變更或追加他訴。但擴張或
    減縮應受判決事項之聲明，不在此限，民事訴訟法第255 條
    第1 項第3 款定有明文。查原告起訴聲明為：(一)被告應給付
    原告新臺幣（下同）896,739 元及法定遲延利息；(二)被告應
    自起訴狀繕本送達翌日起至民國100 年2 月18日止，按月給
    付13,484元；(三)願供擔保請准宣告假執行（見本院97交附民
    36號卷第1 頁）。嗣98年6 月17日庭提民事準備三狀中，擴
    張第(一)項之醫療費用及交通往返費用64,951元，與受傷2 年
    後迄今薪資減損29,659元，撤回第(二)項按月支付定期金聲明
    ，並變更聲明為：(一)被告應給付原告991,349 元，暨其中89
    6,739 元自起訴狀繕本送達之翌日起，其中94,610元自民事
    準備三狀送達翌日起算之法定遲延利息；(二)願供擔保請准宣
    告（見本院卷第157頁），尚無不合，應予准許。
貳、實體部分：
一、原告主張：被告於95年12月8 日18時30分許，駕駛車牌號碼
    3233－EP號自用小客車，沿臺北市○○路由北往南方向行駛
    ，行經公園路與凱達格蘭大道交岔路口附近時，竟疏未注意
    車前狀況，其所駕駛自用小客車前頭自後撞及同向行駛在前
    之伊騎乘車牌號碼UY2-895 號輕型機車後車尾，致伊人車倒
    地受有左肱骨頭壞死、尾椎骨折、下背及尾骨挫傷、腰薦腸
    關節炎、肌腱炎、骨盆移位、坐骨神經痛及雙膝挫傷等傷害
    。被告前開過失傷害行為，業經鈞院97年度交簡字第15號及
    97年度交簡上字第26號刑事判決確定。伊因該侵權行為受有
    醫療費用及交通往返支出共計18萬5,421 元（計算式：120,
    470 ＋64,951＝185,421） ，購買復健用護腰器、護肩套暨
    手臂吊帶、暖暖包等共計3,159 元，受傷2 年後迄今薪資減
    損29,659元（因受傷2 年內之薪資減損依法得請求勞工保險
    給付），工作通勤計程車資68,310元，機車修繕費2,000 元
    及價值2,800 元手錶毀損等損害，又因本件車禍造成肉體、
    精神及生活上種種不便之痛苦，請求70萬元慰撫金。爰依民
    法第184 條第1 項、第191 條之2 、第193 條、第195 條等
    規定提起本件訴訟等語。並聲明：(一)被告應給付原告991,34
    9 元（185,421 ＋3,159 ＋29,659＋68,310＋2,000 ＋2,80
    0 ＋700,000 ＝991,349） ，暨其中896,739 元（120,470
    ＋3,159 ＋68,310＋2,000 ＋2,800 ＋700,000 ＝896,739
    ）自97年2 月19日起，其中94,610元（64,951＋29,659＝94
    ,610）自98年6 月18日起，均至清償日止按年息5%計算利息
    。(二)願供擔保請准宣告假執行。
二、被告則以：對於發生車禍事實及過失均不爭執，惟原告事故
    當日赴國立臺灣大學醫學院附設醫院（下稱臺大醫院）診斷
    僅有下背挫傷、雙膝挫傷之傷勢，相隔3 餘月後即陸續有左
    肱骨頭缺血性壞死、坐骨神經痛，約半年後有子宮功能不良
    性出血及卵巢腫瘤，觀以上述三種病症相互間並無直接關聯
    ，且就診日期相隔甚久，難認後兩者症狀皆係因本件車禍事
    故所致，應無因果關係甚明，原告此部分支出醫療費用及交
    通車資，不應計入賠償範圍內，故伊認原告請求醫療費用金
    額在臺大醫院部分計5,276 元、天主教耕莘醫院永和分院（
    下稱耕莘醫院）部分計1,586 元、臺北榮民總醫院部分計2,
    250 元、榮星中醫診所部分計1,200 元、詠春中醫診所部分
    計1,450 元、興漢聯合中醫診所部份計26,250元之範圍內皆
    為適當，另就診交通費以赴往前開醫院就醫時所費44,830元
    範圍內為正當。此外，原告復未提出因傷無法工作而有薪資
    損害，以及需要搭乘計程車上班之證明，又不得以刑事附帶
    民事訴訟請求因犯罪所受損害，即機車修理費2,000 元、手
    錶損失2,800 元等語，資為抗辯。並聲明：(一)原告之訴駁回
    。(二)願供擔保請准免為假執行。
三、兩造不爭執事項：
(一)、被告於95年12月8 日18時30分許，駕駛車牌號碼3223-EP 號
    自用小客車，沿臺北市○○區○○路由北往南方向行駛，行
    進公園路與凱達格蘭大道交岔路口，適原告騎乘車牌號碼UY
    2-895 號輕型機車行駛在前，詎被告疏未注意前方路口號誌
    變為紅燈，因剎車不及而自後追撞原告騎乘機車之後車尾，
    致原告倒地後受有下背尾椎及雙膝挫傷。被告過失傷害犯行
    業經臺灣臺北地方法院檢察署以96年度調偵字第1128號案件
    提起公訴，本院刑事庭以97年度交簡字第15號刑事判決處以
    有期徒刑3 月，減為有期徒刑1 月又15日，如易科罰金，以
    新臺幣壹仟元折算壹日，經檢察官上訴後，本院第二審合議
    庭以97年度交簡上字第26號刑事判決駁回其上訴確定事實，
    有刑事判決內容在卷可稽，並經本院調閱前揭案號卷宗查核
    屬實（參見本院97年度交簡附民字第1 號卷宗第2-3 頁）。
(二)、原告發生上開車禍後，自95年12月8 日至98年5 月21日間就
    診於臺大醫院，自95年12月11日至97年3 月9 日間就診於耕
    莘醫院，自95年12月25日至96年9 月4 日就診於臺北榮民總
    醫院，自96年7 月30日至96年9 月3 日就診於馬偕醫院，於
    96年1 月8 日及96年5 月21日就診於柯瑞祥婦產科醫院，自
    95年12月21日至96年5 月12日間就診於榮星中醫診所，自95
    年12月20日至96年4 月24日間就診於詠春中醫診所，自96年
    1 月17日至96年8 月16日間就診於興漢中醫診所，98年1 月
    15日至98年6 月10日就診於永誠復健診所，97年12月15日至
    98年6 月2 日就診於春佑中醫診所，97年7 月4 日至97年11
    月27日就診於祥寧中醫診所，有原告提出門診醫療費用收據
    明細及診斷證明書等件資料影本附卷可參（參見本院97年度
    交附民字第36號卷宗第23-135頁）。
四、兩造爭執之要點：
(一)、原告主張其所受傷害與系爭車禍事故間有無因果關係？
(二)、原告主張各項損害賠償，是否有據？
    茲就兩造爭點及本院得心證之理由分述如下：
(一)、原告主張其所受傷害與系爭車禍事故間有無因果關係？
 1、按因故意或過失，不法侵害他人之權利者，負損害賠償責任
    。不法侵害他人之身體或健康者，對於被害人因此喪失或減
    少勞動能力或增加生活上之需要時，應負損害賠償責任。不
    法侵害他人之身體、健康者，被害人雖非財產上之損害，亦
    得請求賠償相當金額。民法第184 條第1 項前段、第193 條
    第1 項、第195 條第1 項前段分別定有明文。
 2、經查：原告主張其遭被告過失駕車撞傷，受有下背挫傷、雙
    膝挫傷等傷害，被告因系爭車禍所涉過失傷害案件，經本院
    以97年度交簡字第15號刑事判決判處有期徒刑1 月又15日確
    定，為兩造所不爭，並據本院調閱上開過失傷害刑事卷宗查
    核屬實，原告此部分主張，應堪信為真實。
 3、至於原告主張其因系爭事故所受傷害包括：左肱骨頭缺血性
    壞死、坐骨神經痛、子宮功能不良性出血及卵巢腫瘤等傷害
    ，雖提出前揭在兩造不爭執事項第(二)項所述醫院之門診醫療
    費用收據明細及診斷證明書等件資料影本附卷為憑，惟為被
    告所否認，經本院向臺大醫院函詢結果覆稱：「（一）有關
    「左肱骨頭缺血性壞死」及「坐骨神經痛」傷勢疑義：１、
    梁女士（指原告）於民國（下同）95年12月8 日傍晚6 時51
    分因車禍由救護車送至本院急診，當時主訴尾椎部疼痛，腰
    薦椎X 光檢查無骨折，病歷紀錄記載意識清楚，生命徵候正
    常，雙下肢前膝有瘀傷，尾椎部有壓痛，傷勢診斷為下背及
    雙膝挫傷，觀察4 小時後情況穩定，遂予以開立止痛處方後
    離院。２、梁女士於96年3 月9 日至本院骨科門診，開始抱
    怨左肩有間歇性疼痛，4 月16日起由復建部門診安排物理治
    療，7 月26日左肩X 光檢查骨骼無異常，至8 月7 日轉回骨
    科門診，10月24日診斷為坐骨神經痛及左肱骨頭缺血性壞死
    ，96年12月3 日及97年10月24日左肩MRI 磁振檢查左肱骨頭
    有輕度局部性缺血性壞死，梁女士最近一次門診日期為97年
    10月27日。３、梁女士因坐骨神經痛及左肱骨頭缺血性壞死
    所造成之困擾，均屬非特定性肌肉筋膜炎的表現，在一般生
    活動作用力不當時很容易出現，應與車禍本身無直接關係。
    ４、梁女士左肱骨頭輕度局部性缺血性壞死本身很少有症狀
    ，應不會對身體功能造成影響；而坐骨神經痛因無進一步的
    坐骨神經壓迫症狀，亦應不會對生理機能有所妨害，只要解
    決左下背及左肩的肌肉筋膜炎的疼痛，應可回復應有之生理
    機能。治療期間約為3 個月。（二）有關「子宮功能不良性
    出血及卵巢腫瘤」傷勢疑義：１、梁女士於96年4 月9日 至
    本院婦產部門診作子宮頸抹片檢查，檢查結果除發炎外無其
    他異常細胞。96年6 月4 日再度至婦產部門診，主訴自96年
    5 月28日起有不正常陰道出血，經診斷為子宮功能不良性出
    血併同時超音波發現有右側卵巢囊腫疑似出血性囊腫。２、
    梁女士因接受抽血檢測賀爾蒙與卵巢腫瘤指數檢查值均為正
    常。而其右側的卵巢囊腫，於96年8 月3 日及97年2 月22日
    兩次超音波追蹤檢查，均已消失未見且出血亦已停止。３、
    據此，梁女士所罹患應為功能性卵巢囊腫肌所造成之子宮功
    能不良性出血，此乃一暫時性之生理現象，大部分無須治療
    即可恢復正常，應與車禍本身無關。」等語，有臺大醫院97
    年12月9 日校附醫祕字第0970002756號函文內容在卷可按（
    見本院卷第24-25 頁），又據該院98年8 月28日校附醫祕字
    第0980902802號函覆本院稱：「……（二）梁君自96年3 月
    9 日起至本院骨科部門診就診，主訴左肩有間歇性疼痛及左
    下背痛，左肩及腰椎X 光檢查骨骼無異常，核磁MRI 檢查發
    現左肱骨頭有輕度局部性缺血性壞死，左肱超音波檢查有肱
    二頭肌腱炎，臨床診斷有左薦腸骨關節炎，經復健部門診安
    排物理治療，並於骨科部門診例行追蹤治療。97年8 月27日
    之後，梁君於本院骨科部門診就醫紀錄主訴為左下背痛，接
    受復健及藥物治療，每月複診1 次，最近一次門診時間為98
    年7 月16日。（三）依據本院病歷記載，梁君無外傷之困擾
    ，左肱骨頭輕度局部性缺血性壞死無特別臨床症狀，左薦腸
    骨關節炎無坐骨神經壓迫症狀，不會對生理機能有妨害，亦
    無日常生活功能限制之問題。」等語（見本院卷第198-199
    頁），由上述臺大醫院函文內容可知，原告所受左肱骨頭缺
    血性壞死、坐骨神經痛、子宮功能不良性出血及卵巢腫瘤等
    傷害應非系爭車禍所肇。
 4、本院復審酌關於原告主張左肱骨頭缺血性壞死，若以創傷為
    可能之病因，需因車禍受有創傷而發生骨折或脫臼之情形，
    惟原告於車禍後僅作腰椎X 光檢驗為無骨折，當時並未有左
    肩受創情形，並未行左肱骨X 光檢驗，無法證明當時左肱骨
    確有骨折發生，且其於96年7 月26日所為左肩X 光檢查骨骼
    亦無異常，是原告主張左肱骨缺血性壞死部分已難認與系爭
    車禍具因果關係，又坐骨神經痛起因於腰椎神經根受到其它
    脊椎結構的壓迫，導致下背部疼痛，而導致神經根受壓迫的
    原因則可能為長期姿勢不良或運動傷害所引起的椎間盤突出
    （HIVD），或因生理機能退化所引起的脊椎管狹窄症（
    Lumbar spinal stenosis），惟於壓迫因素解除後即可恢復
    ，此與前揭臺大醫院函文所述關節炎、坐骨神經痛等症狀係
    因用力不當所造成非特定性肌肉筋膜炎內容相符，至於子宮
    功能不良性出血與卵巢囊腫常有直接關聯，則原告卵巢囊腫
    及子宮異常出血，亦與本件車禍無因果關係，是被告抗辯原
    告因系爭事故所受傷害不包括左肱骨頭缺血性壞死、坐骨神
    經痛、子宮功能不良性出血及卵巢腫瘤等語，應屬可採。
(二)、原告主張各項損害賠償，是否有據？
 1、醫療費用部分：
(1)、臺大醫院：原告主張其因系爭車禍支出此部分醫療費用合計
    2 萬2,004 元，雖提出醫療費用收據及診斷證明書等件影本
    為證，惟原告因系爭事故僅受有下背挫傷、雙膝挫傷等傷害
    ，業如前述，故其於95年12月8 日至同年月12日間在該院為
    治療該等傷害支出醫療費用（自負額）850 元｛650 ＋100
    ＋100 ＝850 ，本院97年度交附民字第38號卷（下稱交附民
    卷）第23-25 、73頁｝，應認為治療上開傷害所必須，而被
    告就原告此部分之請求同意給付5,276 元（本院卷第14-16
    頁），是原告主張被告應給付此部分醫療費用於5,276 元範
    圍內為有理由，逾此部分則非有據。
(2)、耕莘醫院：原告主張其因系爭車禍支出此部分醫療費用合計
    1,586 元，提出醫療費用收據及診斷證明書等件影本為證，
    依前述說明，其於95年12月11日至96年4 月4 日間在該院為
    治療下背及尾股挫傷所支出醫療費用（自負額）1,336 元（
    279 ＋279 ＋136 ＋183 ＋459 ＝1,336 ，交附民卷第84-9
    0 頁），應認為治療上開傷害所必須，而被告就原告此部分
    請求同意給付1,586 元，是原告主張被告應給付此部分醫療
    費用於1,586 元範圍內均為有理由。
(3)、臺北榮總：原告主張其因系爭車禍支出此部分醫療費用合計
    3,505 元，提出醫療費用收據及診斷證明書等件影本為證，
    惟據該院96年5 月31日出具診斷證明書內容，原告於95年12
    月25日、96年1 月15日、1 月23日、5 月31日因尾椎疼痛至
    該院門診（見交附民卷第101 頁），又96年6 月11日診斷證
    明書內容，原告於95年12月25日、12月29日因左肩腰臀膝痛
    至該院接受針灸治療（見交附民卷第102 頁），故其於前述
    期日在該院為治療該等傷害支出醫療費用（自負額）1,570
    元（100 ＋150 ＋100 ＋460 ＋100 ＋660 ＝1,570 交附民
    卷第91-94 頁），應認為治療上開傷害所必須，至於原告因
    肱二頭肌肌腱炎至院治療所為支出即與系爭車禍無涉。而被
    告就原告此部分請求同意給付2,250 元，是原告主張被告應
    給付此部分醫療費用於2,250 元範圍內為有理由，逾此部分
    則非有據。
(4)、馬偕醫院：原告主張其因系爭車禍支出此部分醫療費用合計
    3,435 元，雖提出醫療費用收據及診斷證明書等件影本為證
    ，惟據該院96年8 月31日出具診斷證明書內容，原告係因食
    道潰瘍、胃炎、體重減輕、甲狀腺疾患、胃腸功能性障礙至
    該院接受診治，又96年9 月3 日出具診斷證明書內容，其係
    因肱二頭肌裂傷及旋轉肌肌腱炎到院診治（見交附民卷第11
    6-117 頁），此部分支出均與系爭車禍無涉，不應准許。
(5)、柯瑞祥婦產科醫院：原告主張其因系爭車禍支出此部分醫療
    費用合計450 元，惟據該院96年5 月21日出具診斷證明書內
    容，原告係因子宮功能不良出血到院治療（見交附民卷第11
    9 頁），此部分支出均與系爭車禍無涉，不應准許。
(6)、榮星中醫診所：原告主張其因系爭車禍支出此部分醫療費用
    合計3,700 元，有醫療費用收據及診斷證明書在卷可參（交
    附民卷第120-123 頁），惟據該院96年5 月12日出具診斷證
    明書內容：「95.12.8 車禍，薦、骨、左肩、左腿、脊椎挫
    傷、骨盆位移、尾椎骨折，引經血淋瀝不止，疲勞倦怠，肩
    背頸項拘急（以下空白）」等語（見附民卷第123 頁），故
    原告顯係因子宮出血問題至該院接受治療，實難認為治療上
    開傷害是必須，又觀諸原告就診日期分別為95年12月21日、
    12月28日、96年1 月4 日及5 月12日，而前開期間其已就所
    受挫傷先後於前述臺大醫院、耕莘醫院及臺北榮總等大型醫
    院接受治療中，是否尚有前往中醫診所為重複治療之必要，
    非無疑義。而被告就原告此部分請求同意給付1,200 元，是
    原告主張被告應給付此部分醫療費用於1,200 元範圍內為有
    理由，逾此部分則非有據。
(7)、詠春中醫診所：原告主張其因系爭車禍支出此部分醫療費用
    合計1,600 元，亦有醫療費用收據及診斷證明書在卷，惟據
    該診所96年4 月24日出具診斷證明書內容，原告因尾椎挫傷
    、腰薦椎挫傷至該院應診日期為95年12月20日（見交附民卷
    第126 頁），是該日在該診所治療所支出醫療費用（自負額
    ）100 元（交附民卷第124 頁），應認為治療上開傷害所必
    須，而被告就原告此部分請求同意給付1,450 元，原告主張
    被告應給付此部分醫療費用於1,450 元範圍內均為有理由。
(8)、興漢聯合中醫診所：原告主張其因系爭車禍支出此部分醫療
    費用合計27,000元，業據提出醫療費用收據及診斷證明書等
    件附卷（見交附民卷127-135 頁），又興漢中醫診斷所開立
    診斷證明內容雖有：「1.骨折（尾骨）2.軀幹多處挫傷」等
    文字（見交附民卷第132-135 頁），惟觀一般中醫診所附設
    之醫療儀器，是否有探測骨骼發生斷損情形之能力，並非無
    疑，而原告復未提出相關X 光片為佐，故其中關於骨折之診
    斷，究係依據病患主訴填製而成，或僅為醫師之主觀臆測等
    情，無從勘定，另原告所受挫傷已先後於前述臺大醫院、耕
    莘醫院接受治療，是否有前往興漢聯合中醫診所治療挫傷之
    必要，亦未見舉證以實其說。而被告就原告此部分請求同意
    給付26,250元，是原告主張被告應給付此部分醫療費用於26
    ,250 元範圍內均為有理由。
(9)、醫療器材費用：原告主張因傷增加購買暖暖包594 元、護腰
    器1,665 元、護肩套及手臂吊帶共計900 元等物，已為被告
    所否認，惟除護腰器之使用係經臺大醫院95年12月11日開具
    診斷證明書所建議使用外（見本院卷第73頁），其餘是否皆
    有購買必要，無以為憑，復以原告出具購買護腰器之統一發
    票內容（見本院卷第136 頁），品項上僅記載：「0000000
    」，無從看出是否確為購買護腰器之收據，原告復未能舉證
    以實其說，是此部分請求，皆無理由。
 2、交通費用部分：
    原告主張因車禍受傷往來住家及醫院、辦公處所需搭乘計程
    車，就醫時所搭乘計程車資部分為5 萬7,190 元（20,480＋
    1,200 ＋9,800 ＋3,640 ＋320 ＋960 ＋990 ＋19,800＝57
    ,190），另自95年12月8 日起97年1 月29日止，以每日330
    元計算，上班所增加交通費用共計為6 萬8,310 元云云，惟
    查：原告因系爭車禍到院急診，當時所為腰薦椎X 光檢查無
    骨折，雙下肢前膝有瘀傷，尾椎部有壓痛，傷勢診斷為下背
    及雙膝挫傷，有前述臺大醫院函文內容在卷可稽，以該等傷
    勢，實難認為車禍一週後仍導致行動不便，由住家至醫院看
    診或公司上班，均有搭乘計程車往返之必要，且原告此部分
    支出，亦未提出收據以實其說，縱以其主張每日為330 元計
    算標準，則一週內同時至醫院及上班所搭乘計程車資應不超
    過4,620 元（330 ×2 ×7 ＝4,620） ，惟被告於4 萬4,83
    0 元範圍交通車資不爭執，當為准許，逾此部分則非有據。
 3、薪資損失部分：
    按侵權行為損害賠償之債，須損害之發生與加害人之故意或
    過失加害行為間有相當因果關係，始能成立。所謂相當因果
    關係，係以行為人之行為所造成之客觀存在事實，依經驗法
    則，可認通常均可能發生同樣損害之結果而言；如有此同一
    條件存在，通常不必皆發生此損害之結果，則該條件與結果
    並不相當，即無相當因果關係。故原告所主張損害賠償之債
    ，如不合於此項成立要件者，即難謂有損害賠償請求權存在
    。原告請求自受傷2 年後迄今薪資損害29,659元，惟查：原
    告於系爭事故當時僅受有下背尾椎及雙膝挫傷，其於事發兩
    年後是否確有無法工作及任何扣薪情形，均未見其舉證以實
    其說，縱有無法工作情形，依經驗法則，尚難謂與系爭事故
    有相當因果關係，故此部分請求難認與被告侵權行為有相當
    之因果關係，自無從認原告此部分請求為有理由。
 4、機車及手錶修繕費用部分：
    按因犯罪而受損害之人，於刑事訴訟程序，固得附帶提起民
    事訴訟，請求損害賠償。但其請求回復之損害，以被訴犯罪
    所生之損害為限。被告經本院判處罪刑者，為過失傷害，不
    及於毀損（按：過失毀損，刑法無處罰明文），原告即不得
    依刑事附帶民事訴訟程序，請求被告賠償其所騎乘機車及配
    戴戒錶之毀損所衍生修繕費用2,000 元及2,800 元，茲原告
    於本院審理時主張此部分請求並非追加，則原告此部分請求
    ，應由本院另以裁定駁回之。
 5、精神慰撫金部分：
    按非財產上損害之慰撫金數額，究竟若干為適當，應斟酌兩
    造身分、地位及經濟狀況，俾為審判之依據，有最高法院86
    年度臺上字第511 號裁判意旨參照。本院審酌被告於系爭事
    故發生有完全過失，造成原告受有下背挫傷、雙膝挫傷等傷
    害，衡情身心當受有相當痛苦，又依原告提出卷附益航股份
    有限公司98年6 月16日證明書，其每月薪資為45,000元，而
    被告於97年10月13日民事答辯狀中自承，其為大學畢業，任
    職補習班工作每月薪資約為5 萬元。本院審酌兩造上開身分
    、地位、經濟狀況、原告所受傷害之痛苦程度，及被告侵害
    行為之過失等一切情狀，認原告所受非財產上損害，以30萬
    4,800 元為適當，原告請求給付慰撫金70萬元，尚屬過高，
    應予核減，方屬公允。
五、綜上所述，原告依據侵權行為法律關係，請求被告給付387,
    642 元（計算式：5,276 ＋1,586 ＋2,250 ＋1,200 ＋1,45
    0 ＋26,250＋44,830＋304,800 ＝387,642） ，及自起訴狀
    繕本送達之翌日即97年2 月19日起至清償日止，按年息5%計
    算之利息，為有理由，應予准許。其餘逾上開數額之請求，
    為無理由，應予駁回。
六、本件所命給付之金額或價額未逾50萬元之判決，爰依民事訴
    訟法第389 條第1 項第5 款之規定，應依職權宣告假執行，
    並另就被告免為假執行之聲請酌定相當之擔保金額宣告之。
    至原告聲請假執行，其中敗訴部分因無所附麗，應予駁回。
七、本案判決之基礎已臻明確，兩造其餘攻擊防禦方法及舉證，
    核與判決結果不生影響，爰不予逐一論駁，併此敘明。
八、結論：原告之訴一部為有理由，一部為無理由，依民事訴訟
    法第79條、第389 條第1 項第5 款、第392 條第2 項，判決
    如主文。
中    華    民    國    98    年    11    月    16    日
                  民事第四庭    法  官  鄧德倩
以上正本係照原本作成
如對本判決上訴，須於判決送達後20日內向本院提出上訴狀
中    華    民    國    98    年    11    月    16    日
                                書記官  林孔華

司法院資訊處製作；財團法人民間司法改革基金會備份。
